臺灣桃園地方法院刑事判決　　　　　　100年度簡上字第281號
公　訴　人　臺灣桃園地方法院檢察署檢察官
上　訴　人
即　被　告　CHEN MRS..
上列上訴人即被告因電子遊戲場業管理條例案件，不服本院簡易
庭於民國100 年5 月3 日所為之100 年度桃簡字第952 號第一審
刑事簡易判決（原檢察官聲請簡易判決處刑案號：100 年度偵字
第4361號），提起上訴，本院管轄第二審合議庭判決如下：
    主  文
原判決撤銷。
CHEN MRS. KOBKAEW 違反未依電子遊戲場業管理條例規定領有電
子遊戲場營業級別證者，不得經營電子遊戲場業之規定，處拘役
伍拾日，如易科罰金，以新臺幣壹仟元折算壹日。扣案如附表所
示之物均沒收。
  事  實
一、CHEN MRS. KOBKAEW （中文姓名：吳阿嬌）明知未依電子遊
    戲場業管理條例之規定辦理營利級別證者，不得經營電子遊
    戲場業，竟基於與不特定人賭博財物及違反電子遊戲場業管
    理條例之犯意，自民國99年11、12月間某日起至100 年1 月
    25日18時30分止，未依電子遊戲場業管理條例辦理營利級別
    證，即逕將賭博性電子遊戲機臺「娃娃機」1 臺，擺設於其
    所經營之桃園縣龜山鄉○○路○ 段351 巷19號1 樓之「合愛
    泰式小吃店」之公眾得出入場所內，由CHEN MRS.KOBKAEW插
    電營業，而與不特定人對賭財物而經營電子遊戲場業。其方
    式為由賭客投入新臺幣（下同）10元之硬幣後，將即可操作
    機台搖桿控制機械手臂，夾取機台內之紙盒，若夾中紙盒，
    紙盒內有檳榔盒，檳榔盒內置有2 顆鉛球及金錢商品卷，而
    賭客可依金錢商品卷與CHEN MRS. KOBKAEW 兌換現金，如無
    夾中，則投入之硬幣歸CHEN MRS. KOBKAEW 取得之方式，接
    續與多位不詳真實姓名之賭客賭博財物，嗣於100 年1 月25
    日18時30分許，在上址，為警佯裝賭客把玩而查獲，扣得當
    時插電營業中之賭博器具電子遊戲機「娃娃機」1 臺（含IC
    板1 塊）、機台內的賭資1,550 元、員警喬裝賭客所夾中之
    紙盒1 個（內有鉛球2 顆及標示「店內200 商品卷」）、已
    拆封之紙盒9 個，而知悉上情。
二、案經桃園縣政府警察局龜山分局報請臺灣桃園地方法院檢察
    署檢察官偵查後聲請簡易判決處刑。
    理  由
一、上揭犯罪事實，業據上訴人即被告CHEN MRS. KOBKAEW 於警
    詢、檢察官偵訊及本院審理時坦承不諱（參見臺灣桃園地方
    法院檢察署100 年度偵字第4361號卷第9 頁、第30頁；本院
    100 年度簡上字第281 號卷第46頁、第47頁），復有臨檢紀
    錄表、桃園縣政府警察局龜山分局扣押筆錄、查獲照片、桃
    園縣政府警察局龜山分局大坑派出所代保管條等在卷可佐（
    參見上開偵卷第13頁、第15頁至第25頁），及扣案如附表所
    示之物可證。綜上所述，本案事證明確，被告犯行堪以認定
    ，應依法論科。
二、核被告所為，係犯電子遊戲場業管理條例第22條、刑法第26
    6 條第1 項前段賭博罪。被告自99年11、12月間某日起至10
    0 年1 月25日18時30分許為警查獲止，在上開處所擺設賭博
    性電子遊戲機，係基於單一犯意接續為之，應論以接續犯。
    被告係以一擺設行為，同時違反電子遊戲場業管理條例、賭
    博罪，為想像競合犯，應從一重依電子遊戲場業管理條例第
    22條之非法營業罪處斷。至被告雖稱：其所經營之小吃店除
    擺放上開機臺外，亦有經營泰國六合彩，員警於查緝泰國六
    合彩時，應該警告伊，卻在偵辦泰國六合彩後偵辦伊經營電
    子遊戲機臺，讓伊覺得很冤枉云云（參見上開本院簡上卷第
    46頁），然查，被告於另案偵辦其經營泰國六合彩乙案時自
    承：伊係從99年10月1 日開始經營泰國六合彩，一注50元至
    100 元，簽中二星獎金6,000 元，簽中三星獎金10,000元等
    語（參見臺灣桃園地方法院檢察署100 年度速偵字第18號卷
    第42頁），此情業經本院依職權調閱本院100 年度執他字第
    1513號、100 年度桃簡字第490 號及臺灣桃園地方法院檢察
    署10 0年度速偵字第18號等卷確認無誤，復於本院審理時坦
    承：其係於99年11、12月份開始擺放電子遊戲機臺等語（參
    見上開本院簡上卷第46頁），足徵被告確係於經營泰國六合
    彩後之99年11、12月間某日始另行起意違反未依電子遊戲場
    業管理條例規定領有電子遊戲場營業級別證者，不得經營電
    子遊戲場業之規定，其犯意個別，應予分論併罰。從而，原
    審認被告罪證明確，量處被告有期徒刑4 月，並以每日1,00
    0 元諭知易科罰金之折算標準，固非無見；然刑事審判之量
    刑，在於實現刑罰權之分配的正義，故法院對有罪之被告科
    刑，應符合罪刑相當原則，使罰當其罪，以契合人民之法律
    感情，此所以刑法第57條明定科刑時應審酌一切情狀，尤應
    注意該條所列各款情形，以為科刑輕重之標準，查本案被告
    於警詢、偵查及本院審理中均坦承犯行，犯後態度良好，被
    告經營小吃店，雖其利用經營小吃店之機會，兼營泰國六合
    彩，嗣後又以擺放電子遊戲機臺之方式獲取利益。然其經營
    泰國六合彩部分，業經本院以100 年度桃簡字第490 號判決
    判處有期徒刑2 月，緩刑2 年確定。本院審酌其長期經營上
    開小吃店維持家用，除前開經營泰國六合彩之前案紀錄外，
    並無其他前科紀錄，被告所擺設之電子遊戲機具僅1 臺，為
    警查獲之際亦僅經營1 個月餘，且所查扣之賭資為1,550 元
    ，是原審未予審酌上情，尚有未洽。故被告上訴意旨以原審
    未予審酌其犯罪情節而量刑過重為由指摘原判決不當，請求
    撤銷更為適當合法之判決，為有理由，而原判決既有上開可
    議之處，即屬無可維持，應由本院予以撤銷改判。爰審酌被
    告未依規定辦理營利事業登記，擺設賭博性電子遊戲機與人
    對賭，助長社會投機風氣，且影響主管機關之管理，然所擺
    設電子遊戲機具為1 臺，為警查獲之際亦僅經營1 個月餘，
    且所查扣之賭資為1,550 元，被告於犯後尚能坦承犯行，及
    其品行、犯罪之動機、目的、手段、所生之危害及所得之利
    益等一切情狀，量處如主文第二項所示之刑，並諭知易科罰
    金之折算標準。
三、扣案如附表編號(一)所示之物，查獲時仍插電營業中，係當場
    賭博之器具，而扣案如附表編號(四)所示之現款1,550 元，係
    在上開機台內所扣得，為在賭檯內之財物，均應依刑法第
    266 條第2 項，不問是否屬犯人（即被告）所有，宣告均沒
    收；另扣案如附表編號(二)、(三)所示之物，係被告所有供本案
    賭博犯罪使用之物，爰依刑法第38條第1 項第2 款規定沒收
    之。末查，經原審函詢內政部入出國及移民署有關被告現在
    之居留狀態，該署以100 年4 月28日移署資處雲字第100006
    1283號函回覆稱被告係屬於可永久居留（依親5 年之配偶）
    ，目前為合法居留之外僑等語（參見本院原審卷第7 頁至第
    11頁），是本院審酌被告於本案所犯並非暴力犯罪或重大犯
    罪，尚無宣告驅逐出境之必要，附此敘明。
據上論斷，應依刑事訴訟法第455 條之1 第1 項、第3 項、第36
9 條第1 項前段、第364 條、第299 條第1 項前段，電子遊戲場
業管理條例第15條、第22條，刑法第11條前段、第266 條第1 項
、第2 項、第55條、第41條第1 項、第38條第1 項第2 款，刑法
施行法第1 條之1 ，判決如主文。
本案經檢察官吳靜怡到庭執行職務。
中    華    民    國    100   年    9     月    28    日
                  刑事第五庭  審判長法  官  潘政宏
                                    法  官  劉淑玲
                                    法  官  石蕙慈
以上正本證明與原本無異。
不得上訴。
                                    書記官  羅婉榕
中    華    民    國   100    年    9     月    29    日
附表：
┌──┬───────────────────┐
│編號│應沒收之物                            │
├──┼───────────────────┤
│ (一) │電子遊戲機「娃娃機」1 臺（含IC板1 塊）│
├──┼───────────────────┤
│ (二) │檳榔盒1 個（內含有小鉛球2 顆及標示「店│
│    │內200商品卷 」）                      │
├──┼───────────────────┤
│ (三) │已拆封之檳榔盒9 個                    │
├──┼───────────────────┤
│ (四) │機臺內之賭資1,550元                   │
└──┴───────────────────┘